臺灣南投地方法院刑事判決
111年度審交訴字第2號
公  訴  人  臺灣南投地方檢察署檢察官
被      告  賴嘉勇


上列被告因肇事逃逸案件，經檢察官提起公訴（110年度偵字第6
225號），因被告於準備程序中就被訴事實為有罪之陳述，經告
以簡式審判程序之旨，並聽取當事人意見後，本院合議庭裁定由
受命法官獨任進行簡式審判程序，判決如下：
    主    文
賴嘉勇犯駕駛動力交通工具發生交通事故，致人傷害而逃逸罪，
累犯，處有期徒刑柒月。
    犯罪事實
一、賴嘉勇於民國110年9月20日20時19分許，駕駛車牌號碼00-0
    000號自用小貨車，沿南投縣南投市中華路由東向西方向行
    駛，至南投縣○○市○○路000號前時，本應注意汽車行駛時，
    駕駛人應注意車前狀況，並隨時採必要之安全措施，而依當
    時情形，並無不能注意之情事，竟疏未注意車前狀況，貿然
    前行，而不慎追撞同向路段前方停等紅燈、由黃博華駕駛之
    車牌號碼000-0000號自用小客車，致車牌號碼000-0000號小
    客車再推撞前方停等紅燈、由傅建量駕駛之車牌號碼00-000
    0號自用小客車，造成黃博華因此受有腦震盪，伴有少於30
    分鐘意識喪失、頸椎韌帶扭傷、未明示側性前胸壁挫傷之傷
    害。賴嘉勇明知其駕駛動力交通工具發生交通事故，並造成
    黃博華受傷，竟基於駕駛動力交通工具發生交通事故，致人
    受傷而逃逸之犯意，隨即駕車逃離現場。
二、案經南投縣政府警察局南投分局報告臺灣南投地方檢察署檢
    察官偵查起訴。
    理    由
一、本件被告賴嘉勇所犯係死刑、無期徒刑或最輕本刑為3年以
    上有期徒刑或高等法院管轄第一審案件以外之罪，其於準備
    程序期日就被訴事實為有罪之陳述，經本院告知簡式審判程
    序之旨，並聽取公訴人及被告之意見後，經合議庭依刑事訴
    訟法第273條之1第1項規定，裁定由受命法官獨任進行簡式
    審判程序，是依刑事訴訟法第273條之2規定，本件之證據調
    查，不受同法第159條第1項、第161條之2、第161條之3、第
    163條之1及第164條至第170條規定之限制，合先敘明。
二、認定犯罪事實所憑之證據及理由：
    上開犯罪事實，業據被告賴嘉勇於偵訊、本院準備程序及審
    理時均坦承不諱，並經證人即被害人黃博華於警詢、偵訊時
    證述在卷，復有道路交通事故現場圖、道路交通事故調查報
    告表㈠㈡、疑似道路交通事故肇事逃逸追查表、舉發違反道路
    交通管理事件通知單、衛生福利部南投醫院診斷證明書、證
    號查詢汽車駕駛人、車輛詳細資料報表、現場照片、行車紀
    錄器錄影畫面翻拍照片及路口監視器錄影畫面翻拍照片等件
    在卷可稽（見警卷第20至23頁、第26至35頁、第39至46頁、
    偵卷第5至8頁），足認被告之任意性自白與事實相符，堪予
    採信。綜上所述，本案事證明確，被告上開犯行洵堪認定，
    應依法論科。
三、論罪科刑之理由：
　㈠核被告所為，係犯刑法第185條之4第1項前段之駕駛動力交通
    工具發生交通事故，致人傷害而逃逸罪。又被告對於本件車
    禍事故之發生，確有過失責任，自無刑法第185條之4第2項
    減免其刑規定之適用，附此敘明。
　㈡又被告前於109年間因酒後駕車之公共危險案件，經本院以10
    9年度投交簡字第73號判決判處有期徒刑5月確定，於109年1
    0月6日易科罰金執行完畢等情，有臺灣高等法院被告前案紀
    錄表在卷可按。其受徒刑執行完畢後，5年以內故意再犯本
    件有期徒刑以上之罪，為累犯。考量被告構成累犯之前案與
    本案均屬故意犯，足見其對前次刑罰反應力顯然薄弱，若予
    以加重其刑，並無司法院大法官釋字第775號解釋所稱罪刑
    不相當之情形，爰依刑法第47條第1項之規定加重其刑。
　㈢爰以行為人之責任為基礎，審酌被告駕駛自用小貨車上路，
    於不慎發生交通事故並致被害人受傷後，卻未停留於現場協
    助給予必要救護措施或報警處理，亦未留下聯繫資料，即逕
    自駕車離去而逃逸，枉顧被害人之生命、身體安全，所為應
    予非難，惟念及被告犯後尚知坦承犯行，且已與被害人及傅
    建量分別成立調解或和解，兼衡本案犯罪情節、所生實害，
    併考量被告之素行，及其於本院審理時自陳國中畢業、未婚
    、現與女朋友同住、需扶養其小孩、現從事開水肥車工作、
    月薪大約2萬4至3萬元（見本院卷第36頁）等一切情狀，量
    處如主文所示之刑。
據上論斷，依刑事訴訟法第273 條之1 第1 項、第299 條第1 項
前段，判決如主文。　　
本案經檢察官李英霆提起公訴，檢察官吳宣憲到庭執行職務。
中　　華　　民　　國　　111 　年　　3 　　月　　29　　日
                  刑事第四庭  法  官    林昱志
以上正本與原本無異。
如不服本判決應於收受送達後20日內向本院提出上訴書狀，並應
敘述具體理由；其未敘述上訴理由者，應於上訴期間屆滿後20日
內向本院補提理由書（均須按他造當事人之人數附繕本）「切勿
逕送上級法院」。
告訴人或被害人如對於本判決不服者，應具備理由請求檢察官上
訴，其上訴期間之計算係以檢察官收受判決正本之日期為準。
                              書記官    陳淑怡
中　　華　　民　　國　　111 　年　　3 　　月　　29　　日

附錄本案論罪科刑法條:
中華民國刑法第185條之4
駕駛動力交通工具發生交通事故，致人傷害而逃逸者，處6月以
上5年以下有期徒刑；致人於死或重傷而逃逸者，處1年以上7年
以下有期徒刑。
犯前項之罪，駕駛人於發生交通事故致人死傷係無過失者，減輕
或免除其刑。